臺灣屏東地方法院刑事判決　　　　　　　 96年度易字第518號
公　訴　人　臺灣屏東地方法院檢察署檢察官
被　　　告　丙○○
上列被告因竊盜案件，經檢察官提起公訴（96年度偵字第2724號
），本院判決如下：
    主  文
丙○○攜帶兇器竊盜未遂，處有期徒刑拾月；減為有期徒刑伍月
，如易科罰金，以新臺幣仟元折算壹日。扣案鐵線剪壹把沒收
。
    事  實
一、丙○○前因竊盜案件經法院判處有期徒刑7 月，緩刑2 年確
    定，尚在緩刑期間，竟不知悔悟，復基於意圖為自己不法所
    有之竊盜犯意，於民國96年3 月7 日下午5 時8 分許，駕駛
    車牌號碼K78-452 號重型機車，至設在屏東縣東港鎮大鵬灣
    國家風景區內，時由大鵬灣國際開發有限公司管理而已經閒
    置之舊實驗所前，持其所有而客觀上可供兇器使用之鐵線剪
    1 把，欲竊取露出該址外牆並連接2 樓與地表間之5 條電纜
    線，旋於截斷該電纜線上端而蹲身剪其下端時，為巡邏到場
    之保全人員甲○○發現並動手逮捕而棄車逃逸，旋為警循線
    查獲，扣得上開鐵線剪1 把。
二、案經屏東縣警察局東港分局報告臺灣屏東地方法院檢察署檢
    察官偵查起訴。
    理  由
一、證據審查部分
  (一)按被告以外之人（含證人、鑑定人、告訴人、被害人、共同
    被告等）於審判外之陳述雖不符刑事訴訟法第159 條之1 至
    之4 等4 條之規定，而經當事人於審判程序同意作為證據，
    法院審酌該言詞陳述或書面陳述作成時之情況，認為適當者
    ，亦得為證據，刑事訴訟法第159 條之5 第1 項定有明文。
    其立法意旨在於傳聞證據未經當事人之反對詰問予以核實，
    原則上先予排除，惟若當事人已放棄反對詰問權，於審判程
    序中表明同意以該等傳聞證據為證據；基於尊重當事人對傳
    聞證據之處分權，考量證據資料愈豐富，愈有助於真實發見
    之理念，並強化言詞辯論，使訴訟程序得以順暢進行，亦予
    其傳聞證據均有證據能力。
  (二)本件公訴人提出證人乙○○於警詢時所為之陳述，除據被告
    丙○○於本院審理時明示同意採為證據，本院依其製作分別
    係警員在其日常辦公所在之警局內依法詢問，並以全程錄音
    方式擔保過程之正當性，詢畢並由受詢人審視記載內容後簽
    名以示與所述意旨相符，不當製作之可能性極低，與證人乙○○、甲○○於偵查中以證人身分具結後對檢察官所為之陳
    述，依現有卷證均不足以認為有何顯不可信之情況，應認為
    有證據能力。
二、前揭時地被告丙○○駕駛機車至上開現場，經保全人員甲○○認為正在行竊並出手逮捕而棄車逃離之事實，除據被告丙○○於本院審理時自白不諱，並經證人甲○○於本院審理時
    到庭具結並接受交互詰問而證述綦詳。訊據被告丙○○雖矢
    口否認有竊盜犯行，辯稱：伊當時係前往現場附近撿拾廢棄
    物品，並未剪取該址所設電纜線云云，然其當時已將上開外
    露設置之電纜線上端剪斷，於保全人員甲○○發現時，正蹲
    下持扣案鐵線剪剪取電纜線下端之事實，既經證人甲○○於
    本院審理時到庭具結並接受交互詰問、證人乙○○於警詢中
    及偵查中具結後向檢察官陳述而證述明確，復有鐵線剪1 把
    扣案可稽，茲以證人甲○○與被告丙○○並不相識，素無嫌
    隙，原無誣攀之動機，又其既在現場擔任保全警衛工作，對
    可疑人士之舉動均特別注意觀察，原屬常理，依當時天色尚
    早，光線良好，應不致誤看，所言自堪採信，衡情，被告丙○○前揭時地果如所辯係在現場撿拾廢棄物而未涉不法，其
    既經保全人員一度逮捕並壓制在地，自應力求說明，應無反
    而利用證人甲○○電召主管到場之際而棄車逃逸之理，是其
    所辯，與一般事理大相逕庭，顯不足採。其前揭時地為竊盜
    而著手剪取上開電纜線之犯罪事證已臻明確，應依法論科。
三、按刑法第321 條第1 項第3 款之攜帶兇器竊盜罪，係以行為
    人攜帶兇器竊盜為其加重條件，此所謂兇器，其種類並無限
    制，凡客觀上足對人之生命、身體、安全構成威脅，具有危
    險性之兇器均屬之，且祇須行竊時攜帶此種具有危險性之兇
    器為已足，並不以攜帶之初有行兇之意圖為必要，最高法院
    79年臺上字第5253號著有判例意旨可資參照，扣案被告丙○○前揭時地持以犯罪使用之鐵線剪1 把，係以金屬等材料製
    造，以截斷鐵絲、電纜或其他堅韌物體構造為目的而製造之
    手工具，材質堅硬、銳利，造型厚實且易於握持運使，對於
    人體顯然具有危險性，為前開所稱之兇器。核被告丙○○前
    揭時地著手剪取連接房屋外牆之電纜線，尚未完全截斷而達
    到使其物脫離原管理人持有狀態之程度，係犯刑法第321 條
    第2 項、第1 項第3 款攜帶兇器竊盜罪未遂。其已著手於犯
    罪行為之實行而不遂，併依刑法第25條第2 項規定減輕其刑
    。
四、爰審酌被告丙○○之年齡、品行、智識能力、犯罪情狀、手
    段、所持工具之危險性、犯罪所得財物之價值、對於法益侵
    害之程度，其為58年1 月16日出生、受有國中畢業教育程度
    、經營養殖業之人，有警詢年籍等資料在卷可參，本件犯罪
    時年38歲，竟不知進取，前因犯竊盜罪，經本院95年度易字
    第151 號判處有期徒7 月，緩刑2 年，甫於95年5 月30日確
    定，有臺灣高等法院被告前案紀錄表及臺灣屏東地方法院檢
    察署刑案資料查註紀錄表各1 份在卷可按，尚在緩刑期間即
    再犯本件竊盜犯行，素行不良，又竊取他人閒置房屋外牆電
    纜線之手段、竊盜標的物之價值、所持工具鐵線剪經本院審
    理時當庭勘驗，認為造形、材質厚重堅硬，如情急持以為攻
    擊武器，對於人體存在之危險性非輕，及依現有卷證，尚無
    任何事證可認其犯罪後有何悔意之犯後態度等一切情狀，量
    處如主文所示之刑。
五、本件被告犯罪時間在96年4 月24日以前，所犯為刑法第321
    條第2 項之罪，並經諭知未逾1 年6 月之有期徒刑，合於減
    刑條件，爰依中華民國96年罪犯減刑條例第2 條第1 項第3
    款、第9 條之規定，減其刑期2 分之1 ，又審酌其年齡、職
    業、收入、社會地位等節，並諭知易科罰金之折算標準如主
    文所示，以資儆懲。
六、扣案鐵線剪1 把為被告丙○○所有並供本件犯罪使用之物，
    應依刑法第38條第1 項第2 款為沒收之宣告，附此敘明。
據上論斷，應依刑事訴訟法第299 條第1 項前段，刑法第321 條
第2 項、第1 項第3 款、第25條第2 項、第41條第1 項前段、第
38條第1 項第2 款，中華民國96年罪犯減刑條例第2 條第1 項第
3 款、第7 條、第9 條，判決如主文。
本案經檢察官許英輝到庭執行職務
中　　華　　民　　國　　96　　年　　10　　月　　11　　日
                      刑事第二庭  法　官  陳松檀
以上正本證明與原本無異。
如不服本判決應於收受本判決送達後10日內向本院提出上訴書狀
，其未敘述上訴理由者，並得於提起上訴後10日內向本院補提理
由書狀（均須按他造當事人之人數附繕本）「切勿逕送上級法院
」
中　　華　　民　　國　　96　　年　　10　　月　　11　　日
　                                書記官  林祥玉
附錄本判決論罪之法條：
中華民國刑法第321條
犯竊盜罪而有左列情形之一者，處6 月以上、5 年以下有期徒刑
：
一、於夜間侵入住宅或有人居住之建築物、船艦或隱匿其內而犯
    之者。
二、毀越門扇、牆垣或其他安全設備而犯之者。
三、攜帶兇器而犯之者。
四、結夥三人以上而犯之者。
五、乘火災、水災或其他災害之際而犯之者。
六、在車站或埠頭而犯之者。
前項之未遂犯罰之。
